【裁判字號】    99,易,241
【裁判日期】    990504
【裁判案由】    竊盜等
【裁判全文】
臺灣屏東地方法院刑事判決               99年度易字第239號
公  訴  人  臺灣屏東地方法院檢察署檢察官
被      告  甲○○
            乙○○
上列被告因竊盜等案件，經檢察官提起公訴（99年度偵字第2329
號），茲因被告就被訴事實為有罪之陳述，經告知簡式審判程式
意旨並聽取公訴人及被告之意見後，本院合議庭裁定依簡式審判
程序審理，判決如下：
    主  文
甲○○踰越安全設備竊盜，累犯，處有期徒刑捌月。又收受贓物
，累犯，處有期徒刑參月。應執行有期徒刑拾月。
乙○○竊盜，處有期徒刑陸月，如易科罰金，以新臺幣壹仟元折
算壹日。
    事  實
一、甲○○前於民國93年間因毒品案件，經法院判處應執行有期
    徒刑1年8月確定，並於95年3月23日入監服刑，嗣於96年2月
    15日縮短刑期假釋出監，並於96年9月21日假釋期滿未被撤
    銷假釋，視為執行完畢。(一)詎甲○○猶不知悔改，基於意圖
    為自己不法所有之犯意，於98年11月7 日下午3 時許，自住
    家頂樓攀爬至林淑蕊位於屏東縣東港鎮○○○街82巷31號頂
    樓加蓋鐵皮屋之屋頂，並徒手打開鐵皮屋屋頂逃生孔，未經
    同意進入林淑蕊住宅內（侵入住居部分，未據林淑蕊提出告
    訴），並竊取林淑蕊所有之新臺幣（下同）4 萬元、白金項
    鍊1 條、Ｋ金手鍊1 條、手錶1 只、陳年老酒10瓶。嗣因甲
    ○○另涉竊盜案件，於警方詢問後主動供出上情。(二)乙○○
    於98年11月14日晚間6 時許，至屏東縣東港鎮○○路1 之5
    號前，利用丙○○所有停放在該處之車牌號碼WQ-5749 號自
    小貨車鑰匙插在車上未取走之機會，竟意圖為自己不法之所
    有，以該鑰匙發動該自小貨車而竊取之，得手後供己代步使
    用。(三)迄於同月16日上午10時許，甲○○明知該車係乙○○
    竊盜而來之贓物，竟仍基於收受贓物之犯意，在屏東縣東港
    鎮○○路106 號前，向乙○○借用該車。嗣經員警自屏東縣
    東港鎮「千越加油站」處取得甲○○駕駛該車加油之監視畫
    面後，始循線查獲上開(二)、(三)部分。
二、案經屏東縣政府警察局東港分局報請臺灣屏東地方法院檢察
    署檢察官偵查起訴。
    理  由
一、本件被告甲○○、乙○○所犯係死刑、無期徒刑或最輕本刑
    為3 年以上有期徒刑以外之罪，亦非屬臺灣高等法院管轄第
    一審之案件，其於準備程序中就被訴事實為有罪陳述，經本
    院告知簡式審判程序之旨，並聽取當事人意見後，本院合議
    庭依刑事訴訟法第273 條之1 第1 項為裁定，由受命法官獨
    任進行簡式審判程序。又簡式審判程序之證據調查，依刑事
    訴訟法第273 條之2 規定，不受同法第159 條第1 項審判外
    陳述排除之限制；再被告對於卷內各項證據亦不爭執證據能
    力，復無事證顯示有何違法取得或類此瑕疵之情，故卷內所
    列各項證據，自均有證據能力，合先敘明。
二、上開犯罪事實，業據被告甲○○、乙○○於警、偵訊及本院
    審理中均坦承不諱，核與被害人林淑蕊、鄭雅苓於警詢中之
    證述均大致相符，並有偵查報告2 份、屏東縣政府警察局車
    輛尋獲電腦輸入單1 紙、採證照片共12張等附卷可查。足認
    被告2 人上開任意性自白均與事實相符，堪予採信。是以本
    件被告之犯行事證明確，應依法論科。
三、按刑法第321 條第1 項第2 款規定將「門扇」、「牆垣」、
    「其他安全設備」並列，則所謂「門扇」專指門戶而言，應
    屬狹義─指分隔住宅或建築物內外之間之出入口大門而言；
    而所謂「其他安全設備」，指門扇牆垣以外，依通常觀念足
    認防盜之一切設備而言，如電網、門鎖、以及窗戶等是（臺
    灣高等法院暨所屬法院72年度法律座談會刑事類第28號研討
    結果、司法院(73)廳刑一字第603 號研究意見參照），又該
    款所謂「毀」係指毀損，稱「越」則指踰越或超越，祇要毀
    損、踰越或超越安全設備之行為已使該安全設備喪失防閑作
    用，即該當於前揭規定之要件，是以被告甲○○於事實欄一
    (一)部分行為，係逾越頂樓之逃生門進入，此行為，符合「逾
    越安全設備」要件；故核被告甲○○於事實欄一(一)所為，係
    犯刑法第321 條第1 項第2 款之踰越安全設備竊盜罪，於事
    實欄一(三)所為，係犯刑法第349 條第1 項之收受贓物罪；被
    告乙○○於上開事實欄一(二)所為，係犯刑法第320 條第1 項
    之竊盜罪。被告甲○○於事實欄一(一)、(三)所犯上開2 罪間係
    行為互殊，犯意各別，自應予分論併罰。又被告甲○○有如
    事實欄所載之犯罪科刑執行情形，有臺灣高等法院被告前案
    紀錄表各一份在卷可查，其於有期徒刑執行完畢後5 年內，
    再故意觸犯本件有期徒刑以上之罪，為累犯，應依刑法第47
    條第1 項規定加重其刑。再以被告甲○○就上開事實欄一(一)
    部分犯行，係在未有偵查犯罪職權之機關或公務員發覺其犯
    行前，即向警方坦承犯行並接受裁判等情，有卷附查獲員警
    陳志勇製作之偵查報告書1 份（屏東縣政府警察局東港分局
    刑案偵查卷宗東警分偵字第0990003237號卷第2 頁參照）、
    屏東縣政府警察局東港分局99年4 月15日東警分偵字第0990
    005924號函及其附件在卷可按，堪認被告甲○○就該次犯行
    已合於自首之要件，且因被害人並未報警，該案係因其主動
    供出而查獲，確有減省偵查資源，爰依刑法第62條前段規定
    ，減輕刑責，並依法先加後減之。爰審酌被告甲○○前即有
    竊盜前科，素行不良，正值青壯年，卻不思以正當途徑取得
    財物，恣意踰越安全設備侵入他人房屋竊取物品，又收受他
    人竊得之贓物，對於他人財產安全及社會秩序產生一定程度
    之危害，對他人財產權毫不尊重，及其前揭所竊財物、所收
    受之贓物價值均非輕，惟犯後坦承犯行，態度良好等一切情
    狀，量處如主文所示之刑及定其應執行之刑，以示懲儆。又
    審酌被告乙○○年富力強，本件係於前案竊盜案件通緝中復
    犯下此案，有其臺灣高等法院被告前案紀錄表1 份在卷可查
    ，其不思以正途賺取財物，所竊得係他人之貨車，對被害人
    之工作、生活均造成不便，然犯後亦坦承犯行，態度良好等
    一切情狀，量處如主文所示之刑，並諭知易科罰金之折算標
    準，以示懲儆。
據上論斷，應依刑事訴訟法第273 條之1 第1 項、第299 條第1
項前段，刑法第320 條第1 項、第321 條第1 項第2 款、第349
條第1 項、第47條第1 項、第41條第1 項前段、第51條第5 款、
第62條前段，判決如主文。
本案經檢察官曾士哲到庭執行職務
中    華    民    國    99    年    5     月    4     日
                  刑事第四庭    法  官  李謀榮
以上正本證明與原本無異。
如不服本判決應於收受判決後10日內向本院提出上訴書狀，並
應敘述具體理由；其未敘述上訴理由者，應於上訴期間屆滿後
20日內向本院補提理由書（均須按他造當事人之人數附繕本）
「切勿逕送上級法院」。
中    華    民    國    99    年    5     月    4     日
                                書記官  蔡進吉

司法院資訊處製作；財團法人民間司法改革基金會備份。
